【裁判字號】    97,易,1303
【裁判日期】    970821
【裁判案由】    竊盜
【裁判全文】
臺灣彰化地方法院刑事判決              97年度易字第1303號
公  訴  人  臺灣彰化地方法院檢察署檢察官
被      告  丙○○
上列被告因竊盜案件，經檢察官提起公訴（97年度偵緝字第291
號、97年度偵字第5448號），本院判決如下：
    主  文
丙○○共同攜帶兇器竊盜，處有期徒刑捌月。又共同竊盜兇器竊
盜，未遂，處有期徒刑柒月。又共同攜帶兇器竊盜，處有期徒刑
玖月。又共同攜帶兇器竊盜，未遂，處有期徒刑陸月。應執行有
期徒刑壹年捌月。
    犯罪事實
一、丙○○與姓名年籍不詳、綽號「阿朗」之成年男子共同基於
    意圖為自己不法所有之犯意聯絡，分別於下列時間、地點，
    為以下之竊盜行為：
（一）於民國96年11月6 日凌晨零時許，丙○○駕駛車牌號碼LH
      -2117 號自小客車搭載綽號「阿朗」之男子，共同前往彰
      化縣芬園鄉○○村○○路○ 段263 號對面路旁，由綽號「
      阿朗」之男子下車，持客觀上具危險性足供兇器使用之扳
      手1 支（未扣案），將丁○○所使用之車牌號碼IL-5947
      號自小客車（車主：蕭雅芳）之車牌螺絲鬆開，以此方式
      竊取該車車牌2 面得手，並將所竊得之車牌懸掛在其所駕
      駛之前揭自小客車上，以規避遭警查緝。
（二）於96年11月6 日凌晨2 時許，丙○○駕駛車牌號碼LH-211
      7 號自小客車，懸掛上開所竊得之車牌號碼IL-5947 號車
      牌2 面，搭載「阿朗」之男子，共同前往彰化縣彰化市○○里○○街130 號前，並由「阿朗」下車，持客觀上具危
      險性足供兇器使用之鐵槌及鑿子各1 支（未扣案），將乙○○所有之車牌號碼2221-SD 號自小客車右前車窗打破（
      毀損部分未提出告訴），正欲進入車內尋找財物時，因自
      小客車警報器大響，於尚未得手時即逃離現場。
（三）於96年11月10日凌晨2 時14分許，丙○○駕駛車牌號碼LH
      -2117 號自小客車搭載「阿朗」，共同前往彰化縣彰化市
      ○○里○○街130 號前，並由「阿朗」下車，持上開得為
      兇器使用之鐵槌及鑿子各1 支（未扣案），再次將乙○○
      所有之車牌號碼2221-SD 號自小客車右前車窗打破（毀損
      部分未提出告訴），竊取車內之液晶螢幕1 臺得手，並由
      「阿朗」負責將該液晶螢幕1 臺出售予不知名之回收業者
      ，其後再將變賣所得一部分即新臺幣（下同）2000元交付
      予丙○○。嗣因乙○○報警處理，為警調閱監視錄影畫面
      ，比對車號查出丙○○犯案，而查悉上情。
（四）於96年11月13日凌晨2 時54分左右，丙○○駕駛車牌號碼
      LH-2117 號自小客車（懸掛不詳車牌號碼之車牌2 面）搭
      載「阿朗」，共同前往彰化縣彰化市○○路○ 段3 巷83號
      前，由「阿朗」下車，持上開得為兇器使用之鐵槌及鑿子
      各1 支（未扣案），將甲○○所有之車牌號碼2007-SK 號
      自小客車左前車窗打破（毀損部分未提出告訴），欲進入
      車內尋找財物，而於尚未得手之際，即為甲○○所發現，
      渠等立即逃離現場而不遂。
    嗣經警調閱路口監視器錄影畫面，比對車號循線查獲上揭犯
    罪事實（二）、（三）之犯行，另丙○○於97年5 月27日，
    在司法警察機關未發覺犯罪事實（一）、（四）之犯行前，
    主動向警員供出此部分竊盜犯行，自首而接受裁判，始悉上
    情。
二、案經丁○○、乙○○訴由彰化縣警察局彰化分局報請臺灣彰
    化地方法院檢察署檢察官偵查起訴。
    理  由
一、按被告以外之人於審判外之陳述，雖不符刑事訴訟法第159
    條之1 至第159 條之4 之規定，而經當事人於審判程序同意
    作為證據，法院審酌該言詞陳述或書面陳述作成時之情況，
    認為適當者，亦得為證據。當事人、代理人或辯護人於法院
    調查證據時，知有第159 條第1 項不得為證據之情形，而未
    於言詞辯論終結前聲明異議者，視為有前項之同意，刑事訴
    訟法第159 條之5 定有明文。查本案全部卷證，公訴人及被
    告均不爭執其證據能力，本院復衡以該等供述證據作成時之
    情況，應為適當，是可認後述所引用證據之證據能力均無疑
    義，合先敘明。
二、上開犯罪事實，業據被告丙○○於警詢、偵查中及本院審理
    時坦承不諱，且經證人即被害人乙○○於96年11月10日、97
    年5 月28日警詢中、證人即被害人丁○○於97年5 月29日警
    詢中、證人即被害人甲○○於97年5 月28日警詢中指訴綦詳
    ，復有監視器翻拍照片照片共18張、失竊現場照片7 張、車
    籍查詢基本資料及現場指證相片9 張附卷可稽，堪信被告前
    揭自白與事實相符。再按攜帶兇器竊盜，祇須行竊時攜帶具
    有危險性之兇器為已足，並不以攜帶之初有行兇之意圖為必
    要，此所謂兇器，其種類並無限制，凡客觀上足對人之生命
    、身體、安全構成威脅，具有危險性之兇器均屬之，且祇須
    行竊時攜帶此種具有危險性之兇器為已足，並不以攜帶之初
    有行兇之意圖為必要（最高法院62年臺上字第2489號判例、
    79年臺上字第5253號判例、93年臺上字第526 號判決意旨可
    資參照）。查被告與綽號「阿朗」之男子於犯罪事實（一）
    行竊時，確有攜帶扳手1 支犯案；而於犯罪事實（二）、（
    三）、（四）行竊時，確有攜帶鐵鎚及鑿子各1 支犯案，茲
    該等扳手、鐵鎚及鑿子均屬金屬製品，且分屬尖銳堅硬之物
    ，或質重堅硬之物，客觀上均足對人之生命、身體、安全構
    成危險，為可供兇器使用之物。綜上所述，本件事證明確，
    被告上開攜帶兇器竊盜之犯行堪以認定，應依法論科。
三、核被告丙○○上開犯罪事實（一）、（三）所為，均係犯刑
    法第321 條第1 項第3 款之攜帶兇器竊盜既遂罪；上開犯罪
    事實（二）、（四）所為，則係犯刑法第321 條第2 項、第
    1 項第3 款之攜帶兇器竊盜未遂罪。被告先後4 次竊盜犯行
    ，時間已有間隔，犯意各別，應予分論併罰。被告就上開4
    次犯行，與綽號「阿朗」之男子間，具有犯意之聯絡及行為
    之分擔，均應論以共同正犯。又被告就犯罪事實（二）、（
    四）均已著手於竊盜犯罪行為之實行，惟未生竊得財物之犯
    罪結果，為未遂犯，應各依刑法第25條規定減輕其刑。再刑
    法第62條所規定之自首，係以犯人在犯罪未發覺前，向該管
    公務員自承犯罪，而受法律之裁判為要件。所謂未發覺，乃
    指犯罪事實未為有偵查犯罪職權之公務員發覺，或犯罪事實
    雖已發覺，而犯人為誰，尚不知者而言。而向該管公務員自
    承其犯罪，不以先自向該公務員告知為必要，即受追問時，
    告知其犯罪仍不失為自首（最高法院92年臺上字第487 號判
    決意旨可資參照）。查本件被告於有偵查權限之機關及公務
    員發覺其犯如犯罪事實（一）、（四）所示之竊盜犯行前，
    即向警員坦承有為此部分竊盜犯行，並自願接受裁判之事實
    ，有被告於97年5 月27日之警詢筆錄1 份在卷可參，雖被害
    人丁○○、甲○○等人在被告供承犯罪事實（一）、（四）
    部分犯行前已曾向警局報案，有被害人丁○○、甲○○等人
    分別於96年11月6 日報案之失車唯讀案件基本資料、96年11
    月13日彰化縣警察局彰化分局中正路派出所受理刑事案件報
    案三聯單各1 紙在卷可參，惟參酌上開最高法院判決意旨，
    就如犯罪事實（一）、（四）所示之竊盜犯行，仍屬犯罪事
    實雖已發覺，而尚不知犯罪之人為誰之情形，故被告於97年
    5 月27日警詢時向警員告知其所犯犯罪事實（一）、（四）
    所示之竊盜犯行，核屬對於未發覺之罪自首而接受裁判，茲
    各依刑法第62條前段規定減輕其刑。另刑法第62條所謂發覺
    ，並非以有偵查犯罪權之機關或人員確知其人犯罪無誤為必
    要，有確切之根據得為合理之可疑，而對犯罪行為人發生嫌
    疑時，即得謂為已發覺（最高法院72年臺上字第641 號判例
    、94年度臺上字第7385號判決意旨參照）。查被害人乙○○
    於96年11月10日警詢中，除向警員陳述犯罪事實（三）遭竊
    情形外，另也向警員陳述有上開犯罪事實（二）之遭竊情事
    ，而警方調閱監視器錄影畫面分析，確認犯罪事實（三）之
    竊盜犯行應係被告丙○○所為，而警員依被害人乙○○之證
    詞，兩案之行竊手法及時間相隔不久等資料，應得合理嫌疑
    被告亦為犯罪事實（二）之行為人，再觀諸被告97年5 月27
    日之警詢筆錄，警員另提出有關犯罪事實（二）之監視錄影
    畫面，讓被告確認該案是否亦係其所為，堪信警員就此部分
    已有合理之可疑，是被告雖於警員訊問時供承犯行，尚無自
    首規定之適用，併予說明。
四、爰審酌被告素行不佳，本件所為竊盜犯行次數甚多，不思以
    正當工作謀生，因缺錢花用即萌生竊盜犯意，恣意侵害他人
    之財產權，並考量其之智識程度、犯罪動機、手段、所竊財
    物之價值，暨犯後能坦承犯行等一切情狀，分別量處如主文
    所示之刑，並定其應執行刑，以示懲儆。另供被告本案犯罪
    所用之扳手、鐵鎚及鑿子各1 支，其中扳手為綽號「阿朗」
    男子所有；而鐵鎚及鑿子各1 支，係被告與綽號「阿朗」男
    子所有之物，然均因未經扣案，且非屬違禁物，為免執行困
    難，爰不併予宣告沒收，附此敘明。
據上論斷，應依刑事訴訟法第299 條第1 項前段，刑法第28條、
第321 條第1 項第3 款、第2 項、第25條、第62條前段、第51條
第5 款，判決如主文。
本案經檢察官黃淑媛到庭執行職務。
中    華    民    國    97    年    8     月    21    日
                  刑事第一庭          法  官  郭麗萍
以上正本證明與原本無異。
如不服本判決，應於判決送達後10日內，向本院提出上訴書狀，
上訴書狀應「敘述具體上訴理由」，並按他造當事人之人數附繕
本。「切勿逕送上級法院」。
告訴人或被害人對於判決如有不服具備理由請求檢察官上訴者，
其上訴期間之計算係以檢察官收受判決正本之日期為準。
中    華    民    國    97    年    8     月    26    日
                                      書記官  吳冠慧
附錄本案論罪科刑法條全文：
中華民國刑法第321條
（加重竊盜罪）
犯竊盜罪而有左列情形之一者，處六月以上、五年以下有期徒刑
：
一、於夜間侵入住宅或有人居住之建築物、船艦或隱匿其內而犯
    之者。
二、毀越門扇、牆垣或其他安全設備而犯之者。
三、攜帶兇器而犯之者。
四、結夥三人以上而犯之者。
五、乘火災、水災或其他災害之際而犯之者。
六、在車站或埠頭而犯之者。
前項之未遂犯罰之。


司法院資訊處製作；財團法人民間司法改革基金會備份。
